臺灣高雄地方法院刑事判決　　　　　　　　　　　　　九十年度易字第四二六號
　　公　訴　人　臺灣高雄地方法院檢察署檢察官
　　被　　　告　丁○○
　　選任辯護人　陳文卿
右列被告因竊盜案件，經檢察官提起公訴（九十年度偵字第一五五八號），本院判決
如左：
    主  文
丁○○無罪。
    理  由
一、公訴意旨略以：被告丁○○與告訴人甲○○，於民國八十九年十一月九日（按應
    係十一月八日）上午五時三十分許，在高雄縣鳳山市○○○路，發生車禍，甲○○因感覺丁○○所有之車號ＹＷ─二九八二號自用小客車受損嚴重，經丁○○同
    意，將丁○○受損之前開小客車收購為己有，並將之送往乙○○（按負責人應係
    丙○○）之保養廠修護。詎丁○○竟意圖為自己不法之所有，於八十九年十一月
    十日（按應係十一日）上午十時許，前往前開保養廠，竊取其已出售予甲○○汽
    車內之音響ＣＤ匣，因認被告丁○○涉犯刑法第三百二十條第一項之竊盜罪嫌。
二、本件公訴人認被告涉犯上開竊盜犯行，無非是以被告丁○○之自白及告訴人甲○○之指訴資為論罪之依據。訊之被告丁○○堅決否認有何竊盜犯行，辯稱：發生
    車禍之時間係八十九年十一月八日上午五時三十分，我是在上午七時才發現，我
    所有之小客車是停在路邊被告訴人所撞，後來我同意讓告訴人將我的小客車拖回
    他所熟悉的保養廠修理，翌日因車子受損嚴重，就將車子出售予告訴人甲○○，
    到八十九年十一月九日晚上七、八時許在保養廠訂定買賣契約書，並有討論我將
    車上私人物品拿回去，告訴人要我改天再來拿取，我在同年月十一日上午十時許
    由母親、弟弟陪同前往保養廠拿回私人物品，保養廠的負責人有打了一通電話後
    ，就叫保養廠的學徒將小客車後車廂內的紙箱裝車上私人用品後，將紙箱給我，
    我就將私人物品拿走，本案之ＣＤ匣是買車子所加裝的，放置ＣＤ唱片，是安裝
    在行李箱後面，ＣＤ匣是保養廠的人裝在箱子內，拿回去後，整理時才發現保養
    廠的人將ＣＤ匣放進去，且告訴人對我取回ＣＤ匣均未表示意見，事後在八十九
    年十二月十日簽訂和解書時，告訴人均未表示任何意見，顯係告訴人因不滿我多
要求二萬元之交通費、雜費而挾怨報復等語。
三、按犯罪事實應依證據認定之，無證據不得推定其犯罪事實；不能證明被告犯罪者
    ，應諭知無罪之判決，刑事訴訟法第一百五十四條、第三百零一條第一項分別定
    有明文。而所謂認定犯罪事實之證據，係指足以認定被告確有犯罪行為之積極證
    據而言，該項證據自須適合於被告犯罪事實之認定，始得採為斷罪資料；苟積極
    證據不足為不利於被告事實之認定時，即應為有利於被告之認定，更不必有何有
    利之證據。又告訴人之指訴，係以使被告受刑事訴追為目的，是其陳述是否與事
    實相符，仍應調查其他證據以資審認（最高法院二十九年上字第三一○五號、三
    十年上字第八一六號、五十二年臺上字第一三○○號判例參照）。
四、經查：
（一）本件告訴人甲○○，於八十九年十一月八日（起訴書誤載為十一月九日）上午
      五時三十分許，駕駛車號ＺＦ─五四九○號小客車行經高雄縣鳳山市○○○路
      ，欲往中崙二路時，發生車禍，連續撞及停放路旁之五部小客車，其中被告丁○○所有之車號ＹＷ─二九八二號自用小客車受損嚴重，被告丁○○與告訴人
      於八十九年十一月九日合意訂定汽車買賣契約書，由丁○○將前開受損小客車
      出售予告訴人，約定價金三十一萬元，告訴人並將車子送往設於高雄市○○○
      路二十號之丙○○經營之保養廠修護，嗣被告丁○○於八十九年十一月十一日
      （起訴書誤載為十日）上午十時許，前往前開保養廠，取回該車上之音響ＣＤ
      匣，被告與告訴人復於八十九年十二月十日在高雄縣警察局鳳山分局中崙派出
      所訂定和解書，同意由告訴人以三十一萬元之價金買受被告所有前開之ＹＷ─
      二九八二號小客車，告訴人並賠償被告自八十九年十一月九日起至同年十二月
      十日之交通費雜費二萬元之事實，分別據告訴人、被告陳明在卷，並有交通事
      故現場草圖、汽車買賣契約書、和解書等影本各一份，照片三張附於審卷可按
      ，堪以認定。
（二）被告於八十九年十一月十一日上午十時許由母親徐謝雪錦、弟戊○○陪同前往
      前開保養廠，向保養廠之負責人表明欲取回車上之私人物品，保養廠的負責人
      有打了一通電話後，就叫保養廠的學徒將小客車後車廂內的紙箱，裝上被告車
      上私人用品後，交付被告取回等情，亦據證人徐謝雪錦、戊○○於本院審理時
      證述在卷（本院九十一年二月四日審判筆錄），雖徐謝雪錦、戊○○分別係被
      告之母親及兄弟，然經本院審理時，隔離訊問，其等二人就如何與被告一同前
      往前開保養廠，及保養廠內之學徒如何依負責人之指示將紙箱交付被告帶回等
      情節，證述均一致，其等證詞，自可採信，是被告前往保養廠取回車上之ＣＤ
      匣，已難認有竊取之行為。
（三）被告所有之ＹＷ─二九八二號小客車出售予告訴人後，由告訴人送往高雄市○○○路二十號之保養廠，該保養廠顯係告訴人所熟悉，然經本院多次曉諭告訴
      人陳報該保養廠之負責人，並攜同檢察官於起訴書中所提及之證人「乙○○」
      到庭，告訴人均不予陳報乙○○及該保養廠負責人之姓名及住址，經本院以法
      務部戶役政連結作業系統查詢全國姓名為乙○○之人，告訴人始陳稱起訴書上
      所指之乙○○係七十三年十月二十日出生，住於高雄市苓雅區○○○路六二巷
      二十弄七之三號，其父親丙○○即為前開保養廠之負責人，嗣經本院多次傳喚
      ，丙○○及乙○○均拒不到庭，經拘提後，亦因該二人行方不明，無法拘提到
      案，有高雄市政府警察局苓雅分局九十一年六月十二日高市警苓分刑字第○九
      一○○一一一三三號函在審卷可按，是告訴人所稱係乙○○發覺被告進入保養
      廠內竊取ＣＤ匣云云，並無證據足資證明為真實，自無從採為不利於被告之認
      定。
（四）又本件車禍發生後，告訴人與被告係於八十九年十一月九日訂定汽車買賣契約
      書，由丁○○將前開受損小客車出售予告訴人，價金為三十一萬元，告訴人並
      將車子送往設於高雄市○○○路二十號之保養廠修護，而被告係於八十九年十
      一月十一日上午十時許，前往前開保養廠，取回該車上之音響ＣＤ匣，且告訴
      人於被告取回ＣＤ匣當日即已知情，事後告訴人與被告於八十九年十二月十日
      在高雄縣警察局鳳山分局中崙派出所訂定和解書，同意由告訴人以三十一萬元
      之價金買受被告所有前開之ＹＷ─二九八二號小客車，告訴人並賠償被告自八
      十九年十一月九日起至同年十二月十日之交通費雜費二萬元之事實，已如前述
      ，告訴人任職內政部警政署保三總隊之警員，業據告訴人於偵訊中陳明（偵卷
      第十二頁），顯然對於一般社會事務之處理，有相當之經驗及知識，其早於八
      十九年十一月十一日即知悉被告取回車上之ＣＤ匣，而於一個月後之同年十二
      月十日在中崙派出所與被告訂定和解書時，竟未爭執被告取走ＣＤ匣一事，且
      除原先已約定之汽車價金三十一萬元之外，尚額外賠償被告二萬元之交通費及
      雜費，經本院質之告訴人，何以未於簽訂和解書時爭執ＣＤ匣一事，告訴人陳
      稱：被告一再表示ＣＤ匣係其所有，且恐爭執ＣＤ匣，被告不願意簽和解書等
      語（九十一年七月十日審判筆錄），則告訴人顯有先與被告簽訂和解書，賠償
      金錢後，再以ＣＤ匣一事對被告提出竊盜告訴以為報復之虞，告訴人之指訴，
      既係以使被告受刑事訴追為目的，復有違常理，自亦難以採為不利於被告之認
      定。
五、綜上所述，被告辯稱其前往前開保養廠，保養廠之負責人指示學徒將車上之私人
    物品裝在紙箱後，由被告帶回等情，與證人徐謝雪錦、戊○○之證述相符，尚非
    全然不可採信，而保養廠之負責人丙○○，及告訴人陳稱告知ＣＤ匣遭竊取之乙○○，經本院傳、拘無著，無從訊問以證明告訴人之指訴是否與事實相符，自難
    僅憑告訴人之指訴，遽認被告涉犯竊盜犯行。公訴人所舉之證據尚不足以證明被
    告確有上開竊盜犯行，此外，復查無其他積極證據，足資證明被告確有本件之竊
    盜犯行，自屬不能證明犯罪，應為無罪之諭知。據上論斷，應依刑事訴訟法第三
    百零一條第一項，判決如主文。
中      華      民      國  九十一    年      七      月     十七     日
                                  臺灣高雄地方法院刑事庭
                                      法  官    涂裕洪
右正本證明與原本無異。
如不服本判決，應於判決送達後十日內，向本院提出上訴狀。
                                      書記官    賴佳慧
中    華    民    國      九十一      年      七      月      十九      日
